【裁判字號】    99,簡上,416
【裁判日期】    990630
【裁判案由】    恐嚇
【裁判全文】
臺灣桃園地方法院刑事判決             99年度簡上字第416號
公  訴  人  臺灣桃園地方法院檢察署檢察官
上  訴  人
即  被  告  甲○○
選任辯護人  陳錦川律師
上列上訴人即被告因傷害案件，不服本院99年度壢簡字第25號
，中華民國99年3 月31日第一審刑事簡易判決（聲請簡易判決處
刑書案號：98年度偵字第27914 號），提起上訴，本院管轄之第
二審地方法院合議庭判決如下：
    主  文
原判決撤銷。
甲○○以加害生命、身體之事，恐嚇他人致生危害於安全，處拘
役伍拾日，如易科罰金，以新臺幣壹仟元折算壹日。
    事  實
一、緣甲○○為陳盛夏之女陳詩茹之前夫，前於民國98年6 月29
    日間，陳盛夏因細故與甲○○發生扭打，甲○○成傷後，即
    向桃園縣政府警察局桃園分局報案並提出傷害告訴，該案經
    臺灣桃園地方法院檢察署檢察官向本院聲請簡易判決處刑（
    98年度偵字第16448 號）後，本院於98年9 月17日以98年度
    桃簡字第2749號判決判處陳盛夏拘役50日確定，嗣因甲○○
    之弟林雍瀛不滿陳盛夏傷害甲○○，乃於98年6 月29日間，
    夥同姓名年籍不詳之成年男子4 人至陳盛夏之子丙○○所經
    營位於桃園縣桃園巿莊二街212 號之「晉全便利商店」欲找
    陳陳盛夏談判，因該店即將打烊，於丙○○及其友人丁○○
    、乙○○及陳漢維等人騎乘機車離去時，林雍瀛與該4 名姓
    名年籍不詳之成年男子即共同毆打丙○○等人成傷，經丙○○、丁○○向桃園縣政府警察局桃園分局報案並提出傷害告
    訴，該案即移送臺灣桃園地方法院檢察署檢察官偵查中（案
    號：98年度偵字第18749 號）。俟於98年10月12日下午3 時
    許，甲○○、林雍瀛、丙○○、乙○○、丁○○因前開傷害
    案件在桃園縣桃園市○○路1 號臺灣桃園地方法院檢察署第
    20偵查庭外等候開庭時，甲○○竟基於恐嚇之犯意，對丁○○恫以：「你卡注意一點，我一定會來找你（臺語）」等加
    害生命、身體之事，使丁○○心生畏怖，而致生危害於安全
    。於丁○○受甲○○之恐嚇後，即向臺灣桃園地方法院檢察
    署檢察官提出告訴，而悉上情。
二、案經丁○○訴由臺灣桃園地方法院檢察署檢察官偵查後聲請
    簡易判決處刑。
    理  由
壹、證據能力方面
    按被告以外之人於偵查中向檢察官所為之陳述，除顯有不可
    信之情況者外，得為證據，刑事訴訟法第159 條之1 第2 項
    定有明文。查證人即告訴人丁○○、證人丙○○、乙○○於
    偵查中向檢察官所為之陳述，業經具結，且自筆錄內容觀之
    ，並無不正取供之情事，而無顯不可信之情況，依上開規定
    ，自有證據能力。
貳、事實認定方面
    訊之被告甲○○矢口否認有何恐嚇犯行，辯稱：伊沒有這樣
    說，伊是想跟告訴人丁○○說，伊與陳盛夏間之訴訟已有判
    決結果，其等要如何處理云云；其辯護人另以：相較被告甲○○與告訴人丁○○、證人丙○○及乙○○之身高體重，被
    告甲○○較為瘦小，故被告甲○○沒有對告訴人有恐嚇之可
    能，而被告甲○○向告訴人稱「你卡注意一點，我一定會來
    找你（臺語）」是為了表達前案如何解決之意，並非以加害
    之詞通知告訴人，故非恐嚇等語為被告甲○○辯護。經查：
一、被告甲○○之弟林雍瀛傷害證人丙○○等人之案件（臺灣桃
    園地方法院檢察署98年度偵字第18749 號），於98年10月12
    日下午3 時許，被告甲○○及其弟林雍瀛、證人丙○○、乙○○及本案告訴人丁○○在臺灣桃園地方法院檢察署第20偵
    查庭外等候開庭時，甲○○對告訴人丁○○恫以：「你卡注
    意一點，我一定會來找你（臺語）」等加害生命、身體之事
    ，使丁○○心生畏怖，而致生危害於安全等節，業據證人即
    告訴人丁○○、證人丙○○、乙○○於偵查中結證明確（各
    見臺灣桃園地方法院檢察署98年度他字第4976號偵查卷宗第
    9 頁至第11頁、第17頁至第19頁）。另稽之證人即告訴人丁○○於本院審理時結稱：98年10月12日下午3 時許伊在地檢
    署偵查庭外，伊與丙○○、乙○○等待開庭，這時候被告就
    跑過來跟伊等說：不是要出來處理嗎？說判決已經下來了，
    怎麼都不聞不問等語，伊回答被告說沒有什麼好講，伊說一
    切等到法院再處理，後來被告就叫伊小心一點，說一定會來
    找伊。陳盛夏跟伊沒有關係，陳盛夏是伊同學丙○○的父親
    。當時被告說這句話不是叫伊等出來道歉。伊聽到被告說這
    些話的時候，心裡會產生畏懼。是感覺被告要找伊麻煩，對
    伊不利。被告跟伊講這句話的表情與語氣是很兇，咬牙切齒
    等語（見本院簡上卷第32頁至第33頁）屬實；證人丙○○於
    本院審理時結稱：陳盛夏是伊父親。98年10月12日下午3 時
    許，因為被告的弟弟毆打伊及丁○○等人，所以伊等來開庭
    。當時伊等三人在聊天，然後被告甲○○就朝伊等走過來，
    被告問伊等說：「判決已經下來了，你們不是要處理嗎」，
    伊等沒有回話，被告問伊等說：「誰說我被打是應該的」，
    伊等還是沒有回話，伊等不想理被告，但被告卻對伊朋友丁○○說：「你小心一點，我一定會去找你」等語。這句話伊
    的感覺是心裡受到恐嚇了，畢竟伊等當時只是剛畢業的學生
    ，勢必身心會受到威脅。當時被告是用臺語說：「你卡注意
    一點，我一定會來找你」，語氣很像流氓的語氣。伊當時是
    因為被告弟弟傷害伊等而來開庭，被告又來對伊等說這樣的
    話，讓伊等心理更心生恐懼等語（見本院簡上卷第28頁至第
    30頁）綦詳；證人乙○○亦於本院審理時結證：98年10月12
    日下午3 時許，伊有到桃園地方法院檢察署的法庭外，當時
    是被告的弟弟傷害伊等的案子。被告帶其弟弟出庭時，有碰
    到伊等三人，被告是跟丁○○講話，沒有對伊說話。被告是
    在問說是誰講其被打是活該等語，伊等當下沒有答話，被告
    離開前，用臺語跟丁○○說：「你卡注意一點，我一定會去
    找你」。如果被告是對伊講這句話，伊當然會害怕。被告對
    著丁○○講這句話，語氣略帶恐嚇等語（見本院簡上卷第30
    頁背面至第32頁）明確。觀諸證人即告訴人丁○○、證人丙○○及乙○○於偵訊及本院審理時之證詞，均證述一致，而
    無任何左異之處，且其等就被告甲○○對告訴人丁○○恐嚇
    之語言係臺語、恐嚇之文字、恐嚇之語氣及表情等細節，均
    為如出一轍之證述，自屬可信。況衡以證人即告訴人丁○○
    與被告甲○○尚無宿怨，其自無任意構陷被告甲○○，而使
    己受誣告、偽證罪追訴危險之動機，是其前開證詞，洵值信
    實。另參以告訴人丁○○甫遭被告之弟林雍瀛毆打，而於該
    傷害案件開庭之際，被告甲○○驟然對告訴人丁○○告以「
    你卡注意一點，我一定會來找你（臺語）」等語，自足令告
    訴人丁○○心生畏怖，而致生危害於安全乙節，當可認定。
二、被告甲○○及其辯護人雖以上詞置辯，惟觀諸被告甲○○前
    於偵訊時供稱其有對告訴人稱「你卡注意一點，我一定會來
    找你（臺語）」等語（見同上偵卷第11頁），則其於本院審
    理時翻異前詞，改稱並無對告訴人丁○○說此言語云云，自
    難採信。且證人即告訴人丁○○、證人丙○○及乙○○之證
    述均互核一致而無參差互出之瑕疵，衡非臨訟杜撰之詞，自
    屬可信，已如前述，被告甲○○空言其並無對告訴人丁○○
    告以「你卡注意一點，我一定會來找你（臺語）」等語，自
    難採取。此外，倘如被告甲○○係為解決前與陳盛夏之訴訟
    糾紛，衡情，被告甲○○應當與陳盛夏之子即證人丙○○商
    討如何解決才是，然被告甲○○竟係對毫無相關之告訴人丁○○告以上詞，足徵被告甲○○及其辯護人辯稱被告係為商
    討如何解決前案糾紛云云，尚難採信。另觀諸被告甲○○向
    告訴人丁○○告以「你卡注意一點（臺語）」一詞，顯係告
    誡告訴人丁○○小心之意，則果如被告甲○○目的係為解決
    訴訟糾紛，其又何需通知告訴人丁○○小心？況被告甲○○
    對告訴人告以上詞時之口氣及表情均不佳，此亦據證人即告
    訴人丁○○、證人丙○○、乙○○證述如上，足見被告甲○○對告訴人丁○○告以上詞意在恐嚇乙節，至為灼明，堪徵
    被告甲○○及辯護人辯稱被告係為解決訴訟糾紛而無恐嚇之
    意云云，要無足採。至辯護人另以被告甲○○相較於告訴人
    及證人身材為瘦小，被告甲○○無可能對告訴人為恐嚇等語
    為被告甲○○辯護，然告訴人丁○○甫遭被告之弟林雍瀛傷
    害，於該傷害案件開庭之際，被告甲○○驟然對告訴人丁○○告以上詞，顯足令告訴人丁○○心生畏怖，亦據證人丙○○證述明確如上，可見告訴人丁○○心生畏怖之緣由，核與
    被告甲○○是否壯碩或矮小無涉，故辯護人上開辯詞，亦不
    足採。
三、綜上所述，本件事證明確，被告甲○○及其辯護人上開辯詞
    ，均無可採，被告甲○○之恐嚇犯行，已堪認定，應依法論
    科。
、法律適用方面
    核被告甲○○所為，係犯刑法第305 條之恐嚇危害安全罪；
    。原審以被告事證明確，予以論罪科刑，固非無見，惟查告
    訴人丁○○並非案外人陳盛夏之子，陳盛夏為證人丙○○之
    父，而告訴人丁○○與丙○○係同學關係，業據證人即告訴
    人丁○○證述明確，已如上述，是原審判決於事實欄誤載丁○○係陳盛夏之子，自有未洽。被告甲○○否認犯罪提起上
    訴，雖無理由，然原判決既有前揭可議之處，自屬無可維持
    ，應由本院予以撤銷改判。爰審酌被告甲○○為具一般智識
    程度之人，竟不思理性解決紛端，動輒以加害生命、身體之
    事恐嚇被害人丁○○，致被害人丁○○心生畏怖，其行為自
    非可取，犯後猶飾詞否認犯行，且迄今未與被害人丁○○達
    成和解，難見悔意，兼衡其犯罪手段、素行、所生危害程度
    等一切情狀，量處如主文所示之刑，並諭知易科罰金之折算
    標準。
據上論斷，應依刑事訴訟法第455 條之1 第1 項、第3 項、第36
9 條第1 項前段、第364 條、第299 條第1 項前段，刑法第305
條、第41條第1 項前段，刑法施行法第1 條之1 第1 項、第2 項
前段，判決如主文。
本案經檢察官楊凱真到庭執行職務。
中    華    民    國    99    年     6    月    30    日
                  刑事第七庭  審判長法  官  蕭世昌
                                    法  官  毛松廷
                                    法  官  蔡羽玄
以上正本證明與原本無異。
本件不得上訴。
                                    書記官  陳玉芳
中    華    民    國    99    年    6     月    30    日
附錄論罪科刑法條：
刑法第305條
以加害生命、身體、自由、名譽、財產之事恐嚇他人，致生危害
於安全者，處2 年以下有期徒刑、拘役或300 元以下罰金。

司法院資訊處製作；財團法人民間司法改革基金會備份。
